# 请教陈老师，资产证券化相关问题。

提问人：zhiyong_05 时间：2017-12-05 22:21:00
供热企业以收费权作为基础资产发行abs,假设该产品总规模 10 亿元，其中优先级9.2亿元，次级 8 亿元由企业购买，该业务如何进行会计处理，期末如何在报表列示？同时为提高债项评级，由企业的母公司出具差额补足承诺，该承诺是否需作为或有事项披露？

回答人：chenyiwei
这种交易应作为以收费权质押借款处理。在合并报表层面，将优先级资金9.2亿元作为借款，归属于优先级的收益作为借款利息支出。

提问人：zhiyong_05 时间：2017-12-06 12:54:25
谢谢陈老师。再有第二个问题，就是出具差额补足承诺的行为是否需要作为或有事项披露？

回答人：chenyiwei
直接作为借款披露，那么你的负债已经全额确认了，不必重复将差额支付承诺函确认为预计负债和作为或有事项披露。